最高法院刑事裁定              一○○年度台抗字第六二六號
抗  告  人  劉皓哲
上列抗告人因違反毒品危害防制條例案件，不服台灣高等法院台
中分院中華民國一○○年六月二十三日駁回聲請再審之裁定（一
○○年度聲再字第一二○號），提起抗告，本院裁定如下：
    主  文
抗告駁回。
    理  由
本件原裁定以抗告人劉皓哲在原法院聲請再審意旨略稱：伊因本
案被收押禁見近五個月，檢察官於提訊時曾告知只要伊認罪，便
得交保且刑期減半，當時因擔心家裡父母狀況，所以認罪，結果
不但沒有交保，仍還押禁見，所以才又否認犯罪，伊自白係出於
被利誘、詐欺之不正方法取得，不得作為證據。伊將佐沛眠藥錠
以瓷杯研磨成粉末，則瓷杯送鑑定當然有佐沛眠反應，原判決據
此認定伊販毒，顯違背經驗法則及論理法則。又證人黃俊智於警
詢及檢察官訊問時，從未提及所購藥物交給他人使用，竟於事隔
數月後，才推說是給其女友服用，然又不知其女友姓名年籍及聯
絡方法，致無從傳喚對質，以辨明真相，故黃俊智證詞應無證據
能力。伊持有佐沛眠藥物未必供販賣，且持有數量亦未達規定重
量以上。扣案藥物為助眠藥，黃俊智自始至終均未指證伊所販賣
之藥物或其購得之藥物為佐沛眠，且其尿液、毛髮鑑定結果，均
無佐沛眠反應，如何認定伊販賣毒品，爰聲請再審等語。按有罪
之判決確定後，為受判決人之利益聲請再審，必其聲請之理由合
於刑事訴訟法第四百二十條第一項所定情形之一或第四百二十一
條規定有足生影響於判決之重要證據漏未審酌者，始得為之。又
刑事訴訟之再審及非常上訴制度，雖均為救濟已確定之刑事判決
而設，然再審係為原確定判決認定事實錯誤而設之救濟程序；而
非常上訴程序則在糾正原確定判決法律上之錯誤，如對於原確定
判決係以違背法令之理由聲明不服，則應依非常上訴程序循求救
濟，兩者適用之法條、程序及救濟方法迥不相侔，不可不辨。抗
告人於原審聲請再審理由所執原確定判決有採證違背證據法則、
判斷證據證明力違背經驗法則、認定犯罪事實與所採用證據顯屬
不符、應於審判期日調查之證據卻未予調查、或有適用法則不當
等判決當然違背法令諸情形，縱令屬實，亦屬原確定判決是否違
背法令，得否提起非常上訴之問題，而非再審之範疇，抗告人據
以聲請再審，即屬無據。因認本件再審之聲請，核與再審要件不
符，而裁定駁回其聲請，經核於法並無違誤。抗告意旨，仍執前
詞，再為事實上之爭辯，任意指摘原裁定違法，為無理由，應予
駁回。
據上論結，應依刑事訴訟法第四百十二條，裁定如主文。
中    華    民    國  一○○  年    八    月    十    日
                      最高法院刑事第七庭
                          審判長法官  花  滿  堂  
                                法官  洪  昌  宏  
                                法官  徐  昌  錦  
                                法官  王  聰  明  
                                法官  謝  靜  恒  
本件正本證明與原本無異
                                      書  記  官  
中    華    民    國  一○○  年    八    月   十二   日
                                                      K